{"related": [], "etymology": "Borrowed from Latin laxare, present active infinitive of laxo, whence also Spanish dejar.", "url": "https://en.wiktionary.org/wiki/laxar", "definitions": ["to ease, to loosen"], "verb": "laxar", "synonyms": [], "description": "laxar (first-person singular present laxo, first-person singular preterite lax\u00e9, past participle laxado)", "conjugations": {"imperative": {"affirmative": ["", "laxa (t\u00fa) - lax\u00e1 (vos)", "laxe", "laxemos", "laxad", "laxen"], "negative": ["", "no laxes", "no laxe", "no laxemos", "no lax\u00e9is", "no laxen"]}, "infinitive": "laxar", "indicative": {"future": ["laxar\u00e9", "laxar\u00e1s", "laxar\u00e1", "laxaremos", "laxar\u00e9is", "laxar\u00e1n"], "preterite": ["lax\u00e9", "laxaste", "lax\u00f3", "laxamos", "laxasteis", "laxaron"], "imperfect": ["laxaba", "laxabas", "laxaba", "lax\u00e1bamos", "laxabais", "laxaban"], "conditional": ["laxar\u00eda", "laxar\u00edas", "laxar\u00eda", "laxar\u00edamos", "laxar\u00edais", "laxar\u00edan"], "present": ["laxo", "laxas (t\u00fa) - lax\u00e1s (vos)", "laxa", "laxamos", "lax\u00e1is", "laxan"]}, "pastparticiple": {"plural": {"feminine": "laxadas", "masculine": "laxados"}, "singular": {"feminine": "laxada", "masculine": "laxado"}}, "gerund": "laxando", "subjunctive": {"imperfect_se": ["laxase", "laxases", "laxase", "lax\u00e1semos", "laxaseis", "laxasen"], "future": ["laxare", "laxares", "laxare", "lax\u00e1remos", "laxareis", "laxaren"], "imperfect_ra": ["laxara", "laxaras", "laxara", "lax\u00e1ramos", "laxarais", "laxaran"], "present": ["laxe", "laxes (t\u00fa) - lax\u00e9s (vos)", "laxe", "laxemos", "lax\u00e9is", "laxen"]}}, "pronunciations": []}